臺灣臺北地方法院刑事判決
111年度訴字第716號
公  訴  人  臺灣臺北地方檢察署檢察官
被      告  陸建燁



上列被告因傷害案件，經檢察官聲請以簡易判決處刑（111年度
偵字第10105號），本院認不應以簡易判決處刑（111年度簡字第
1526號），改依通常程序審理，判決如下：
    主  文
本件公訴不受理。
    理  由
一、聲請意旨如附件聲請簡易判決處刑書所載。
二、按起訴之程序違背規定者，應諭知不受理之判決，並得不經
    言詞辯論為之，刑事訴訟法第303條第1款、第307條分別定
    有明文。又告訴乃論之罪於偵查中已經告訴人撤回其告訴者
    ，檢察官本即依法應為不起訴處分，檢察官疏未注意而仍起
    訴者，即屬同法第303條第1款之起訴程序違背規定之情形（
    最高法院82年度台非字第380號刑事判決意旨可資參照）。
    而所謂「起訴」者，係指案件繫屬於法院之日而言（最高法
    院81年度台上字第876號判決意旨可參）。
三、本件被告陸建燁因傷害案件，經檢察官聲請簡易判決處刑，
    認被告係犯刑法第277條第1項之傷害罪，依刑法第287 條前
    段之規定須告訴乃論。茲因告訴人王崇守與被告業已於民國
    111年7月3日和解成立，告訴人並於同日具狀撤回告訴，而
    臺灣臺北地方檢察署於翌日收受上開刑事撤回告訴狀等節，
    此有和解書、刑事撤回告訴狀及其上臺灣臺北地方檢察署收
    狀戳章1枚可證。又本案經臺灣臺北地方檢察署檢察官以111
    年度偵字第10105號聲請以簡易判決處刑，並於111年7月11
    日繫屬於本院等情，亦有臺灣臺北地方檢察署函及其上本院
    收文戳章1枚可憑，準此，本案告訴人於檢察官對被告聲請
    以簡易判決處刑並繫屬於本院審理之前，已經撤回本案告訴
    ，是檢察官未及依法為不起訴處分，而逕予向本院聲請簡易
    判決處刑，揆諸前開說明，即屬刑事訴訟法第303條第1款之
    起訴程序違背規定之情形，爰不經言詞辯論，逕為諭知不受
    理之判決。
據上論斷，依刑事訴訟法第452條、第303條第1款、第307條判決
如主文。
本案經檢察官顏伯融提起公訴。
中　　華　　民　　國　　111 　年　　7 　　月　　21　　日
                  刑事第四庭  審判長法　官　陳柏宇
　　　　　　　　　　　　　　　　　　法　官　吳明蒼
　　　　　　　　    　　　　　　　　法　官　許芳瑜
以上正本證明與原本無異。 
如不服本判決應於收受送達後20日內向本院提出上訴書狀，並應
敘述具體理由；其未敘述上訴理由者，應於上訴期間屆滿後20日
內向本院補提理由書（均須按他造當事人之人數附繕本）「切勿
逕送上級法院」。告訴人或被害人如對於本判決不服者，應具備
理由請求檢察官上訴，其上訴期間之計算係以檢察官收受判決正
本之日期為準。因疫情而遲誤不變期間，得向法院聲請回復原狀
。
　　　                  　　　　　  書記官  呂欣穎
中　　華　　民　　國　　111 　年　　7 　　月　　21　　日
附件：
臺灣臺北地方檢察署檢察官聲請簡易判決處刑書　
                                    111年度偵字第10105號
　　被　　　告　陸建燁　男　18歲（民國00年00月0日生）
　　　　　　　　　　　　住○○市○○區○○街00巷0號4樓
                       （另案在誠正中學執行感化教育中）
　　　　　　　　　　　　國民身分證統一編號：Z000000000號
上列被告因傷害案件，業經偵查終結，認為宜聲請以簡易判決處
刑，茲將犯罪事實及證據並所犯法條分敘如下：　
　　　　犯罪事實
一、陸建燁與王崇守素不相識。陸建燁於民國110年11月13日1時
    5分許，在臺北捷運新店站旁公車站廁所前與其女性友人發
    生爭執，適王崇守路過該處，陸建燁惱怒之下，對王崇守嗆
    聲：「看三小」等語，並基於傷害之犯意，徒手毆打王崇守
    之左臉，致王崇守受有臉部挫傷等傷害。
二、案經陸建燁訴由新北市政府警察局新店分局報告偵辦。
 　　　 證據並所犯法條
一、證據：
（一）被告陸建燁於偵查中之自白。
（二）告訴人王崇守於警詢時及偵查中之指訴。
（三）告訴人之耕莘醫院診斷證明書。
二、所犯法條：核被告陸建燁所為，係涉犯刑法第277條第1項傷
    害罪嫌。
三、依刑事訴訟法第451條第1項聲請逕以簡易判決處刑。
　　此　致
臺灣臺北地方法院
中　　華　　民　　國　 111　　年　　5 　　月　　20　　日
　　　　　　　　　　　　　檢　察　官  顏伯融
本件正本證明與原本無異
中　　華　　民　　國　 111　　年　　6 　　月　　17　　日
　　　　　　　　　　　    書  記  官  林嫆珊
本件係依刑事訴訟法簡易程序辦理，法院簡易庭得不傳喚被告、
輔佐人、告訴人、告發人等出庭即以簡易判決處刑；被告、被害
人、告訴人等對告訴乃論案件如已達成民事和解而要撤回告訴或
對非告訴乃論案件認有受傳喚到庭陳述意見之必要時，請即另以
書狀向簡易法庭陳述或請求傳訊。
附錄本案所犯法條全文
中華民國刑法第277條
傷害人之身體或健康者，處 5 年以下有期徒刑、拘役或 50 萬
元以下罰金。
犯前項之罪，因而致人於死者，處無期徒刑或 7 年以上有期徒
刑；致重傷者，處 3 年以上 10 年以下有期徒刑。